# 现金购买少数股东权益合并现金流量表如何抵消

提问人：wufaxian 时间：2020-02-28 08:05:21
母公司花 1000 万现金购买子公司少数股东权益，购买前占子公司60%股份，购买后占子公司70%股份。
站在母公司角度是：投资现金流出 1000 万
站在集团角度是：融资现金流出 1000 万
可是在编写合并现金流量表的时候，还是要把母公司“投资现金流出 1000 万”并进来吧？那样的话，合并现金流量表上岂不是既有投资现金流出 1000 万，又有融资现金流出 1000 万。一共 2000 万。但实际这比交易导致集团现金只减少了 1000 万。
仔细想想，母公司现金流量表上的投资流出 1000 万还不能直接被抵消掉，因为不属于母子公司内部交易，而属于股东间权益交易。所以以上如何处理才能使合并现金流量表上的现金流出数与实际现金减少数额一致呢？？

回答人：chenyiwei
在合并现金流量表中，直接将母公司单独现金流量表中的“投资支付的现金”1000万元重分类到“支付其他与筹资活动有关的现金”。